臺灣高等法院高雄分院民事裁定
111年度重抗字第42號
抗  告  人  凌文智  

            凌永杰  
            凌勝雄  
            凌海城  
            凌嘉珮  
            凌曾玉梅
            凌振銘  
            黃本潁  
            唐曉芳  
            凌智煌  
視同抗告人  凌金生  

            凌進上  

            陳俞勳  
            凌明順  

相  對  人  凌勝憲  
            凌勝正  
            李極步  
            孫雅慧  
上列當事人間請求分割共有物（核定訴訟標的價額）事件，抗告
人對於民國111年7月11日臺灣橋頭地方法院105年度訴字第1213
號所為裁定，關於核定訴訟標的價額部分提起抗告，本院裁定如
下：
    主  文
抗告駁回。
抗告訴訟費用由抗告人負擔。
    理  由
壹  程序部分
    按抗告人偕凌金生、凌進上、陳俞勳、凌明順（以下合稱凌
    金生等4人）訴請分割共有物，此訴訟標的之法律關係對於
    兩造必須合一確定，本件雖僅抗告人提起抗告，依民事訴訟
    法第56條第1項第1款規定，其效力及於同為原告之凌金生等
    4人，爰將之併列為視同抗告人（按凌金生等4人撤回起訴為
    不合法，理由詳如後述）。
貳  實體部分　　
一、抗告意旨略以：抗告人提起分割共有物訴訟，請求分割高雄
    市○○區○○段000○000地號土地（嗣合併為923地號土地，下稱
    系爭土地），凌金生等4人雖同列起訴原告，惟已撤回此部
    分起訴，是按起訴時公告現值及抗告人之應有部分（合計10
    萬分之52789），計算訴訟標的價額應為新臺幣（下同）14,
    491,425元（計算式：11,000元/㎡×2495.6㎡×0.52789=14,491
    ,425元，元以下四捨五入），應補繳裁判費差額為98,901元
    。原裁定將凌金生等4人之應有部分價額併予計入訴訟標的
    ，核定訴訟價額為20,322,419元，命補繳裁判費150,205元
    ，容有違誤，爰依法提起抗告，求予廢棄原裁定等語。
二、按訴訟標的之價額，由法院核定；核定訴訟標的之價額以起
    訴時之交易價額為準，無交易價額者以原告就訴訟標的所有
    之利益為準，民事訴訟法第77條之1第1、2項定有明文。又
    依同法第77條之11規定，分割共有物涉訟，以原告因分割所
    受利益之價額為準。次按訴訟標的對於共同訴訟之各人必須
    合一確定者，共同訴訟人中1人之行為有利益於共同訴訟人
    者，其效力及於全體；不利益者，對於全體不生效力。民事
    訴訟法第56條第1項第1款亦有明定，是於必要共同訴訟必須
    共同原告之全體始有撤回其訴之權限，僅其中1人或數人（
    非全體）為訴之撤回者，對於全體不生效力。
三、經查：
　㈠本件係分割共有物訴訟，抗告人與凌金生等4人同為系爭土地
    共有人，抗告人於起訴後追加凌金生等4人為共同原告，有
    提出110年2月5日追加原告狀為憑（見原審卷㈤第39頁），依
    前引規定及說明，本件訴訟標的對於抗告人及凌金生等4人
    必須合一確定，凌金生等4人即無單獨撤回其訴之權限，從
    而凌金生等4人固於111年7月22日、111年9月12日具狀表明
    撤回起訴之意旨，有111年7月22日民事撤銷委任狀、111年9
    月12日終止委任撤回原告改列被告狀為憑（見原審卷㈥第149
    、201頁），惟前開訴之撤回既非由全體原告共同為之，即
    不生撤回效力。是就本件分割共有物涉訟，仍應將凌金生等
    4人之系爭土地應有部分計入原告因分割所受利益價額之範
    疇，應堪認定。
　㈡又系爭土地於起訴時之公告現值為每平方公尺11,000元，而
    抗告人及凌金生等4人之應有部分比例如原裁定附表所示，
    合計為萬分之7403，據此計算原告因分割所受利益價額為20
    ,322,419元，有土地登記謄本為憑（見原審卷㈣第280至282
    頁，計算式：2495.6㎡×0.7403×11,000元/㎡=20,322,419.4，
    元以下四捨五入），原裁定核定本件訴訟標的價額為20,322
    ,419元，並無違誤，抗告意旨猶執前詞指摘原裁定核定訴訟
    標的價額過高，為無理由，應駁回其抗告。
四、據上論結，本件抗告為無理由，爰裁定如主文。
中    華    民    國     111    年    10    月   26   日
                             民事第六庭
                                審判長法  官  魏式璧
                                      法  官  郭慧珊
                                      法  官  賴文姍
以上正本證明與原本無異。
如不服本裁定應於送達後10日內向本院提出再抗告狀（須按他造
當事人之人數附繕本），並繳納再抗告費新臺幣1,000元。再為
抗告僅得以適用法規顯有錯誤為理由，並應委任律師為代理人。
如委任律師提起再抗告者，應一併繳納再抗告費。
中　　華　　民　　國　　111 　年　　10　　月　　26　　日
                                      書記官  許珈綺
附註:再抗告人之配偶、三親等內之血親、二親等內之姻親，或
再抗告人為法人、中央或地方機關時，其所屬專任人員具有律師
資格並經法院認適當者，亦得為第三審代理人。
再抗告人或其法定代理人具有律師資格者及前項情形，應於提起
再抗告或委任時釋明之。